---
title: "Figure Papier Adam12: Control RNA"
output:
  html_document:
    df_print: paged
    toc: yes
    toc_depth: '4'
  html_notebook:
    number_sections: yes
    toc: yes
    toc_depth: 4
    toc_float:
      collapsed: no
      smooth_scroll: yes
  pdf_document:
    toc: yes
    toc_depth: '4'
---

#Intro

##Path
```{r}
pathData = "C:/Users/marth/Desktop/These_Marthe/1_Bioinfo/181113_Oli_figures-for-paper"

```

## Data
```{r}
load("C:/Users/marth/Desktop/These_Marthe/1_Bioinfo/181113_Oli_figures-for-paper/controlRNA.RData")

```

##Librairies
```{r}
library(ggplot2)
library(dplyr)
library(tidyr)
library(forcats)

library(psych)
```

##Fonctions

```{r}

vecto = function(data) {
                 vec = NULL ; ech = NULL ; gene = NULL ; expr = NULL
                 for (i in 1:ncol(data)) {
                           vec = c(vec, data[,i])
                           ech = c(ech, rep( colnames(data)[i], length(data[,i])) )
                           gene = rep(row.names(data), ncol(data))
                 }

                 dt = data.frame(vec, ech, gene)
                 
                 dt$ech = factor(dt$ech, levels = colnames(data))
                 
                 dt$gene = factor(dt$gene, levels = rownames(data))

         return( dt )
}


Ma_function_mean = function(X) {
  mean(X, na.rm=T)
}


Ma_function_sd = function(X) {
  sd(X, na.rm=T)
}

```

#Explorations données

```{r}
tab %>% head
raw = data.frame(tab[genes$rank.initial,-c(2:5)]) # reordering of the table to fit with indexes
rownames(raw) = raw[,1]
raw %>% head
raw = data.frame(raw[,-1])
raw %>% head

label = tab[genes$rank.initial,c(1:5)]
label %>% head

annot 
annot %>% dim
raw %>% dim
```


```{r}
# Probes indexes
cta<-c(1:42)      # Cancer Testis Antigens
goi<-c(43:54)     # Genes of interest
imp<-c(55:56)     # Imprinted genes
rpt<-c(57:79)     # Repeated elements
hsk<-c(83:86)     # House keeping genes (4)
hskptt<-c(84:86)  # HSK -B2M
hsktt<-c(85:86)   # HSK -B2M &PGK1
hskbpt<-c(83:85)  # HSK -TUB2A
pos<-c(95:100)    # Nanostring spike-in positive controls
neg<-c(87:94)     # Nanostring negative controls
myr= 80           # myr-tag probe (in fusion with activated kinases)
neo=81            # Neomycin resistance probe (kinase screen)
puro=82  
```

```{r}
raw[ hsk,] %>% head
```


##Normalisation basique par moyenne geometrique des trois norm
```{r}
Norm_raw = raw

for (i in seq_along(colnames(raw))) {
  Norm_raw[,i] = raw[,i]/ geometric.mean(raw[hskbpt,i])
}

 
Norm_raw[hsk, ] %>% head
```


##Moyenne
```{r}
moy_norm = data.frame(cbind(t(Norm_raw[cta,]),
                            annot))

moy_norm2 = NULL
for (i in cta) {
  moy_norm2 = cbind(moy_norm2,
                    by(as.numeric(moy_norm[,i]), moy_norm[,"ech"], Ma_function_mean))
  colnames(moy_norm2)[i] = colnames(moy_norm)[i]
}

moy_norm2
```


##FC
```{r}
moy_norm3 = moy_norm2
for (i in cta) {
  moy_norm3[,i] = moy_norm2 [,i]/c(moy_norm2[1,i])
}

moy_norm3
```


```{r}
vaw = vecto(moy_norm3[c(1,2,3,4),]) 
vaw %>% head
```

###THR
```{r}
id_ech = which(is.element(annot$ech, c("ech", "ctneg"))==TRUE)

mean_k = apply(log2(Norm_raw[cta,id_ech]), 1, Ma_function_mean )

sd_FC_k = apply(log2(Norm_raw[cta,id_ech]), 1, Ma_function_sd )

#for (i in seq_along(colnames(raw))) {
#  Norm_raw[,i] = raw[,i]/ geometric.mean(raw[hskbpt,i])
#}


#Sans la loi normale, on prend juste un thr à 2.5 SD de la moyenne
thr_generic_2_5 = log2((2^(mean_k + 2.5 * sd_FC_k))/c(moy_norm2[1,cta]))
thr_generic_2_5
```

Pas possible les THR sont trop haut, les faibles comptes sont trop variables sans normalisation. On laisse romber les FC

##Plot
```{r}
ord = subset(vaw, gene == "curie")

Bar_err_k = rep(thr_generic_2_5, each = 4)


ggplot(data = 
         #vaw,
         subset(vaw, gene != "ech"),
       aes(x = ech , y = log2(vec), color = factor(gene, labels = c("IMR90", "SW39", "Testis"))))+
  geom_point(size=3, shape=19)+
  scale_color_manual(values = c("black", "green4", "red4", "orange", "black"))+
  geom_hline(aes(yintercept=0), color="black", linetype="solid", size=0.5)+
 # geom_errorbar(aes(ymin= 0, ymax=Bar_err_k, color = "Threshold Z = 2.5"), width=1, size=1) +
  scale_x_discrete(limits=ord[order(-ord$vec),]$ech)+
  labs(color = "Samples", #Renommenr les labels, titres et axes
               title="Nanostring Screen Kinases \n TS/PS in IMR90",
               y="Log2 Fold Change",
               x="TS/PS targeted")+
  theme_classic()+
  theme(plot.title = element_text(size = 12, face = "bold",hjust = 0.5),         #Mise en page
              text=element_text(),
              axis.title = element_text(face="bold", size=10),
              axis.text.x=element_text(angle=45, hjust=1,colour="black", size = 6),
              axis.text.y=element_text(colour="black", size = 6),
        legend.text = element_text(size=8),
        legend.position="right")

```



```{r}
ggplot(data = 
         vaw,
         #subset(vaw, gene != "ech"),
       aes(x = ech , y = vec, color = factor(gene, labels = c("IMR90", "SW39", "Testis", "Kinases"))))+
  geom_point(size=3, shape=19)+
  scale_color_manual(values = c("black", "green4", "red4", "orange", "black"))+
  geom_hline(aes(yintercept=0), color="black", linetype="solid", size=0.5)+
 # geom_errorbar(aes(ymin= 0, ymax=Bar_err_k, color = "Threshold Z = 2.5"), width=1, size=1) +
  scale_x_discrete(limits=ord[order(-ord$vec),]$ech)+
  labs(color = "Samples", #Renommenr les labels, titres et axes
               title="Nanostring Screen Kinases \n TS/PS in IMR90",
               y="Log2 Fold Change",
               x="TS/PS targeted")+
  theme_classic()+
  theme(plot.title = element_text(size = 12, face = "bold",hjust = 0.5),         #Mise en page
              text=element_text(),
              axis.title = element_text(face="bold", size=10),
              axis.text.x=element_text(angle=45, hjust=1,colour="black", size = 6),
              axis.text.y=element_text(colour="black", size = 6),
        legend.text = element_text(size=8),
        legend.position="right")
```

#Ctl siRNA

On prend la normalisation utilisée par Olivier pour générer le graphe barplot
on sélectionne uniquement les probes et les échantillons qui nous intéresse (siCtl)

```{r}
ctnegsin <-  grep("Ctrl.neg", colnames(allNphsi))        # Negative controls on norm data

allNphbptsia  [which(is.element(rownames(allNphbptsia),
                             c("DNMT1", "Tet2", "Tet3", 
                               "PPM1D", "UHRF1", "ZBTB33", "ZBTB38", "ZBTB4"))), c(9:21, 134, 161)]
```

#miniFC
On calcule la médiane d'expression dans les IMR non infectées, et on calcule le FC par rapport à cette médiane
```{r}
data = allNphbptsia  [which(is.element(rownames(allNphbptsia),
                             c("DNMT1", "Tet2", "Tet3", 
                               "PPM1D", "UHRF1", "ZBTB33", "ZBTB38", "ZBTB4"))), c(9:21, 134, 161)]
moy_data = c(median(as.numeric(data[1,-c(1:4)])),
             median(as.numeric(data[2,-11])),
             median(as.numeric(data[3,-5])),
             median(as.numeric(data[4,-6])),
             median(as.numeric(data[5,-10])),
             median(as.numeric(data[6,-7])),
             median(as.numeric(data[7,-8])),
             median(as.numeric(data[8,-9])))

moy_data = c(median(as.numeric(data[1,1:4])),
             median(as.numeric(data[2,1:4])),
             median(as.numeric(data[3,1:4])),
             median(as.numeric(data[4,1:4])),
             median(as.numeric(data[5,1:4])),
             median(as.numeric(data[6,1:4])),
             median(as.numeric(data[7,1:4])),
             median(as.numeric(data[8,1:4])))

data2 = data
for (i in seq_along(moy_data)) {
  data2[i,] = data[i,]/moy_data[i]
}
```

```{r}
data_si = vecto(t(data2))
head(data_si)
```

#On labélise les échantillons. C'est un peu pénible, y aller prudamment

```{r}
facto_si = c( c(rep("IMR90", 4), rep("siRNA", 4), rep("siCtl", 7)),
              c(rep("IMR90", 4),rep("siCtl",10),"siRNA"),
              c(rep("IMR90", 4),rep("siCtl", 4), "siRNA", rep("siCtl", 6)),
              c(rep("IMR90", 4),rep("siCtl", 5), "siRNA", rep("siCtl", 5)),
              c(rep("IMR90", 4),rep("siCtl", 9), "siRNA", "siCtl"),
              c(rep("IMR90", 4),rep("siCtl", 6), "siRNA", rep("siCtl", 4)),
              c(rep("IMR90", 4),rep("siCtl", 7), "siRNA", rep("siCtl", 3)),
              c(rep("IMR90", 4),rep("siCtl", 8), "siRNA", rep("siCtl", 2)))

data_si = cbind(data_si, facto_si)
head(data_si)

data_si$ech[which(is.element(data_si$ech, c("DNMT1..2", "DNMT1..3", "DNMT1..4"))==TRUE)] = "DNMT1"
```

#PLot
```{r}

ggplot(data = subset(data_si, 
                     #facto_si !="siCtl" & 
                     !(ech %in% c("Tet3", "Tet2")) ),
       aes(x = ech , y = log2(vec), color = facto_si))+
  geom_jitter(size=3, shape=19, width = 0.1)+
  scale_color_manual(values = c("black", "green4", "orange", "black"))+
  geom_hline(aes(yintercept=0), color="black", linetype="solid", size=0.5)+
 # geom_errorbar(aes(ymin= 0, ymax=Bar_err_k, color = "Threshold Z = 2.5"), width=1, size=1) +
 # scale_x_discrete(limits=ord[order(-ord$vec),]$ech)+
  labs(color = "Samples", #Renommenr les labels, titres et axes
               title="siRNA Efficiency control",
               y="Log2 Fold Change",
               x="TS/PS targeted")+
  theme_classic()+
  theme(plot.title = element_text(size = 12, face = "bold",hjust = 0.5),         #Mise en page
              text=element_text(),
              axis.title = element_text(face="bold", size=10),
              axis.text.x=element_text(angle=45, hjust=1,colour="black", size = 6),
              axis.text.y=element_text(colour="black", size = 6),
        legend.text = element_text(size=8),
        legend.position="right")
```



```{r}
ggplot(data = subset(data_si, 
                     #facto_si !="siCtl" & 
                     !(ech %in% c("Tet3", "Tet2")) ),
       aes(x = gene , y = log2(vec), fill = facto_si))+
  geom_bar(stat="identity", color="black", position=position_dodge())+
facet_wrap( ~ ech, ncol=3)+
  scale_fill_manual(values = c("black", "green4", "orange", "black"))+
  geom_hline(aes(yintercept=0), color="black", linetype="solid", size=0.5)+
 # geom_errorbar(aes(ymin= 0, ymax=Bar_err_k, color = "Threshold Z = 2.5"), width=1, size=1) +
 # scale_x_discrete(limits=ord[order(-ord$vec),]$ech)+
  labs(color = "Samples", #Renommenr les labels, titres et axes
               title="siRNA Efficiency control",
               y="Log2 Fold Change",
               x="TS/PS targeted")+
  theme_classic()+
  theme(plot.title = element_text(size = 12, face = "bold",hjust = 0.5),         #Mise en page
              text=element_text(),
              axis.title = element_text(face="bold", size=10),
              axis.text.x=element_text(angle=45, hjust=1,colour="black", size = 6),
              axis.text.y=element_text(colour="black", size = 6),
        legend.text = element_text(size=8),
        legend.position="right")
```
##Barplot avec tous
```{r}
ggplot(data = data_si,
       aes(x = gene , y = log2(vec), fill = facto_si))+
  geom_bar(stat="identity", color="black", position=position_dodge())+
facet_wrap( ~ ech, ncol=8)+
  scale_fill_manual(values = c("black", "green4", "orange", "black"))+
  geom_hline(aes(yintercept=0), color="black", linetype="solid", size=0.5)+
 # geom_errorbar(aes(ymin= 0, ymax=Bar_err_k, color = "Threshold Z = 2.5"), width=1, size=1) +
 # scale_x_discrete(limits=ord[order(-ord$vec),]$ech)+
  labs(color = "Samples", #Renommenr les labels, titres et axes
               title="siRNA Efficiency control",
               y="Log2 Fold Change",
               x="TS/PS targeted")+
  theme_classic()+
  theme(plot.title = element_text(size = 12, face = "bold",hjust = 0.5),         #Mise en page
              text=element_text(),
              axis.title = element_text(face="bold", size=10),
              axis.text.x=element_text(angle=45, hjust=1,colour="black", size = 6),
              axis.text.y=element_text(colour="black", size = 6),
        legend.text = element_text(size=8),
        legend.position="right")
```



#Ctl Myr-Flag
```{r}

which(vkr$ech =="MAP3K7")
echtype = c(rep("IMR90", 3), 
            rep("SW39",2), 
            rep("Kinases",27),
            "TAK1",
            rep("Kinases",163)
)

vknm = data.frame(vecto(allNphpttk[myr,]), Samples = echtype)


mn = ggplot(vknm, aes(ech, vec, color = Samples)) +
  geom_point(size = 3) +
  scale_y_continuous(trans='log2') +
  labs(color = "Samples", #Renommenr les labels, titres et axes
               title="Kinase expression control",
               y="Myr-Flag counts (log2)",
               x="Samples")+
  theme_classic()+
  theme(plot.title = element_text(size = 12, face = "bold",hjust = 0.5),         #Mise en page
              text=element_text(),
              axis.title = element_text(face="bold", size=10),
              axis.text.x=element_text(angle=45, hjust=1,colour="black", size = 6),
              axis.text.y=element_text(colour="black", size = 6),
        legend.text = element_text(size=8),
        legend.position="right")+
  scale_color_manual(breaks = c("IMR90", "Kinases", "SW39", "TAK1"),
                        values=c("black", "orange", "green4", "orange"))


mn

```






